---
title: "DESeq2 PRJNA277352 & PRJNA521868"
author: "YOUR NAME - `r R.Version()$version.string`"
date: "`r Sys.Date()`"
output:
  github_document: default
  html_notebook: default
  pdf_document: default
---

Clean work environment and set source file.

```{r}

rm(list = ls())
gc()

SOURCE="../../../github/PEXPID/bin/functions.R"

```

Import all counts.

```{r}

source(SOURCE)

FILE = "../../../result/count_table_535_samples_16-09-2021.tab"

cts_all = IMPORT_CTS(FILE)
head(cts_all)

rm(FILE)

```

Import coldata.

```{r}

FILE = "../../../data/coldata_2_BP_MS.csv"

coldata = IMPORT_COLDATA(FILE)

head(coldata)

rm(FILE)

```

Check bioprojects.

```{r}

print("Bioprojects I have:")
unique(coldata$BioProject)

```

Plot PCA for the bioproject PRJNA277352.

```{r}

source(SOURCE)

BP = "PRJNA277352"

DATA_BP = FILTER_CTS_BY_BP(cts_all,coldata,BP)

dds_BP = CREATE_DDS(DATA_BP)

rld_BP <- rlog(dds_BP, blind=FALSE)

PLOT_PCA(rld_BP,BP)

```

Plot 

```{r}

source(SOURCE)

BP = "PRJNA277352"
samples2exclude = c("SRR1839803","SRR1839802","SRR1839796","SRR1839797")

DATA_BP = FILTER_CTS_BY_BP(cts_all,coldata,BP,samples2exclude)

dds_BP = CREATE_DDS(DATA_BP)

rld_BP <- rlog(dds_BP, blind=FALSE)

PLOT_PCA(rld_BP,BP)

rm(BP,samples2exclude,DATA_BP,dds_BP,rld_BP)

```



```{r}

source(SOURCE)

BP = "PRJNA277352"
samples2exclude = c("SRR1839803","SRR1839802","SRR1839796","SRR1839797")

DATA_BP = FILTER_CTS_BY_BP(cts_all,coldata,BP,samples2exclude)

dds_BP = CREATE_DDS(DATA_BP)

#check design
design(dds_BP)

dds_BP = RUN_DESEQ2(dds_BP)

RESihw_BP = CREATE_RESihw_OBJECT(dds = dds_BP,
                                 COND1 = "health",
                                 COND2 = "RRMS")
RESihw_BP

plotMA( RESihw_BP, ylim = c(-10, 10) )

plotDispEsts( dds_BP, ylim = c(1e-4, 1e1) )

DF1 = as.data.frame(RESihw_BP)

DF1$BioProject = BP

FILE=paste0("../../../result/DESEQ2/",BP,".tsv")
write.table(DF1,
            FILE,
            sep = "\t")

rm(BP,samples2exclude,DATA_BP,dds_BP,FILE)

```

Plot PCA for the bioproject PRJNA277352.

```{r}

source(SOURCE)

BP = "PRJNA521868"

DATA_BP = FILTER_CTS_BY_BP(cts_all,coldata,BP)

dds_BP = CREATE_DDS(DATA_BP)

rld_BP <- rlog(dds_BP, blind=FALSE)

PLOT_PCA(rld_BP,BP)

```



```{r}

source(SOURCE)

BP = "PRJNA521868"
samples2exclude = c("SRR8564870")

DATA_BP = FILTER_CTS_BY_BP(cts_all,coldata,BP,samples2exclude)

dds_BP = CREATE_DDS(DATA_BP)

rld_BP <- rlog(dds_BP, blind=FALSE)

PLOT_PCA(rld_BP,BP)

rm(BP,samples2exclude,DATA_BP,dds_BP,rld_BP)

```



```{r}

source(SOURCE)

BP = "PRJNA521868"
samples2exclude = c("SRR8564870")

DATA_BP = FILTER_CTS_BY_BP(cts_all,coldata,BP,samples2exclude)

dds_BP = CREATE_DDS(DATA_BP)

#check design
design(dds_BP)

dds_BP = RUN_DESEQ2(dds_BP)

RESihw_BP = CREATE_RESihw_OBJECT(dds = dds_BP,
                                 COND1 = "health",
                                 COND2 = "MS")

RESihw_BP

plotMA( RESihw_BP, ylim = c(-10, 10) )

plotDispEsts( dds_BP, ylim = c(1e-4, 1e1) )

DF2 = as.data.frame(RESihw_BP)

DF2$BioProject = BP

FILE=paste0("../../../result/DESEQ2/",BP,".tsv")
write.table(DF2,
            FILE,
            sep = "\t")

rm(BP,samples2exclude,DATA_BP,dds_BP,FILE)

```



```{r}

library(dplyr)

nrow(DF1 %>% filter(padj <= 0.01))

nrow(DF2 %>% filter(padj <= 0.01))

```


```{r}

library(dplyr)

G1 = DF1 %>% filter(padj <= 0.05)  %>%
      select(ensembl)

G2 = DF2 %>% filter(padj <= 0.05) %>%
      select(ensembl)

G = G1[G1$ensembl %in% G2$ensembl,]
G

DF1 %>% filter(ensembl == G)
DF2 %>% filter(ensembl == G)

rm(G,G1,G2)

```

elaborar código para fazer a comparação declarando apenas a característica de base na comparação.

Não consegui instalar o clusterProfile no sevidor. Vou continuar na minha máquina.

```{r}

# suppressPackageStartupMessages(library(dplyr))
# suppressPackageStartupMessages(library(ggplot2))
# suppressPackageStartupMessages(library(org.Hs.eg.db))
# suppressPackageStartupMessages(library(clusterProfiler)) # it needs R version 4.1.1

```

Export results.

```{r}

DF_Exp = rbind(DF1,DF2)

FILE="../../../result/DESEQ2/DF_Exp_2_bioprojects.tsv"
write.table(DF_Exp,FILE,sep = "\t")

rm(DF_Exp,FILE)

```


